臺灣嘉義地方法院刑事判決　　　　　　　　　　　　　　九十一年度易字第八號
　　公　訴　人　臺灣嘉義地方法院檢察署檢察官
　　被　　　告　乙○○
右列被告因傷害案件，經檢察官提起公訴（九十一年度偵字第二五一號），本院判決
如左︰
    主  文
乙○○傷害人之身體，處有期徒刑參月，如易科罰金，以參百元折算壹日。
    事  實
一、乙○○與甲○○係夫妻關係，屬於家庭暴力防治法第三條第一款之家庭成員，二
    人因感情不睦而爭吵多年，乙○○經常對甲○○毆打，甲○○為求家庭和諧而多
    次隱忍，未對乙○○訴追或曾提出告訴後又撤回傷害罪之告訴，惟乙○○仍不知
    悔改，於民國（下同）九十年十二月十六日上午九時三十分許，在嘉義縣水上鄉
    ○○村○○街八十九巷三號之住處，因不滿甲○○在房間大聲罵小孩，一時氣憤
    ，即基於普通傷害之犯意，衝進房間徒手毆打甲○○之左下眼瞼部位，並持椅子
    丟甲○○，見未丟中，即隨手持雨傘敲打甲○○之頭部，致甲○○受有左後枕部
    血腫及裂傷長五公分寬四公分、左腕皮下瘀血長三公分寬二公分、左下眼瞼皮下
    瘀血長四點五公分寬三公分等傷害。
二、案經甲○○訴由嘉義縣警察局水上分局報告臺灣嘉義地方法院檢察署檢察官偵查
    起訴。
    理  由
一、訊據被告乙○○，其對於在右揭時間、地點與告訴人甲○○發生爭吵，一時氣憤
    而徒手及持雨傘毆打告訴人甲○○等情均坦承不諱，僅辯稱告訴人曾騎機車受傷
    云云；核與告訴人指訴被告因不滿其罵小孩，衝進房間徒手毆打、丟椅子、拿門
    邊雨傘打頭之情節相符。此外，復有行政院衛生署嘉義醫院所出具之驗傷診斷書
    在卷可稽，核驗傷時間為九十年十二月十六日上午九時五十二分許，距離雙方發
    生爭吵之時間同年月日上午九時三十分許，僅有二十二分鐘之隔，足見案發後告
    訴人隨即就診驗傷，且翌日（即同年月十七日）下午一時十分許告訴人即製作警
    訊筆錄，指述被告如何毆打等情，且該診斷證明書亦載自訴雨傘及椅子打傷，該
    傷勢及指述，應非虛偽造假；又依該診斷書上所記載之受傷情形，告訴人受有左
    後枕部血腫及裂傷長五公分寬四公分、左腕皮下瘀血長三公分寬二公分、左下眼
    瞼皮下瘀血長四點五公分寬三公分等傷害，該左腕部位及左下眼瞼部位之皮下瘀
    血，應係被告正面以右手徒手歐打告訴人所造成，左後枕部血腫及裂傷，應係被
    告右手持雨傘敲打告訴人頭部所造成，該受傷部位與告訴人指述之情節相符，告
    訴人之指述堪予採信。衡諸經驗法則，殊難想像騎機車受傷時，竟然僅造成左下
    眼瞼皮下瘀血，卻未傷及左臉頰、鼻子、額頭等其他週遭部位？又何以所受之傷
    大多為血腫或皮下瘀血等鈍傷，反而欠缺一般車禍事件常見之撕裂傷？被告辯稱
    係騎機車受傷云云，不堪採信。參以被告於警訊及偵查中自承徒手毆打告訴人之
    臉部，且與告訴人發生拉扯，則以被告與告訴人間爭吵之激烈，被告於爭吵時出
    手毆打告訴人，亦與常情無悖，本件事證明確，被告犯行堪予認定。
二、查乙○○與甲○○係夫妻關係，屬於家庭暴力防治法第三條第一款之家庭成員，
    核被告故意徒手毆打告訴人之左下眼瞼部位，並持椅子丟告訴人，未丟中，即隨
    手持雨傘敲打告訴人之頭部，致告訴人受有傷害，係犯刑法第二百七十七條第一
    項之傷害罪，屬家庭暴力防治法第二條第二項之家庭暴力罪。爰審酌被告曾因多
    次毆打告訴人而遭提出傷害罪告訴，嗣經告訴人撤回告訴而先後經臺灣嘉義地方
    檢察署檢察官以八十四年度偵字第三十號不起訴處分、本院以八十八年度易字第
    三十三號為不受理判決，此有前科資料表、判決書查詢資料附卷可稽，仍不知珍
    惜夫妻相處之緣分，和平理性處理家庭問題，每每訴諸暴力解決夫妻間之爭執，
    加深夫妻關係之決裂，本次又導致告訴人受有上開傷害，被告犯罪後雖坦承部分
    犯行，尚有悔意，惟迄今仍未取得告訴人諒解等一切情狀，量處如主文所示之刑
    ，並諭知易科罰金之折算標準。
據上論斷，應依刑事訴訟法第二百九十九條第一項前段，刑法第二百七十七條第一項
、第四十一條第一項前段，罰金罰鍰提高標準條例第一條前段、第二條，判決如主文
。
本案經檢察官陳昭廷到庭執行職務。
中     華     民      國      九十一    年      五      月       七     日
                                臺灣嘉義地方法院刑事第一庭
                                        法  官  李  麗  萍
右正本證明與原本無異。
如不服本判決，應於判決送達後十日內向本院提出上訴狀( 應附繕本 )。
中     華     民      國      九十一    年      五      月       七     日
                                        書記官  侯  麗  茹
附錄本判決論罪法條全文：
刑法第二百七十七條第一項
傷害人之身體或健康者，處三年以下有期徒刑、拘役或一仟元以下罰金。
